【裁判字號】    90,訴,70
【裁判日期】    900517
【裁判案由】    懲治走私條例
【裁判全文】
臺灣嘉義地方法院刑事判決                              九十年度訴字第七號
    公  訴  人  臺灣嘉義地方法院檢察署檢察官
    被      告  甲○○
右列被告因懲治走私條例案件，經檢察官提起公訴（八十九年度偵字第七三七七號）
，本院判決如左：
    主  文
甲○○連續販賣未貼專賣憑證之菸類，處有期徒刑陸月，併科罰金新臺幣貳萬伍仟元
。有期徒刑如易科罰金、罰金如易服勞役，均以新臺幣玖佰元（即銀元參百元）折算
壹日。扣案之「ＳＥＶＥＮ  ＳＴＡＲＬＥＴ牌」壹仟零捌拾包、「ＤＡＶＩＤＯＦ
Ｆ牌」壹仟玖佰壹拾包、「ＰＥＡＣＥ牌」伍佰伍拾包、「ＣＡＲＴＩＥＲ牌」參佰
參拾包、「ＣＡＳＴＥＲ牌」壹仟伍佰玖拾包、「ＭＩ－ＮＥ牌」捌佰包、「ＣＡＢ
ＩＮ牌」貳拾包、「ＳＩＬＶＥＲＳＴＡＲＬＥＴ牌」參佰包、「ＭＩＬＤＳＥＶＥ
Ｎ牌」貳仟參佰貳拾包、「ＤＡＶＩＤＯＦＦ  ＭＡＧＮＵＭ牌」壹仟包及其商標包
裝紙均沒收。
    事  實
一、甲○○係嘉義市○○路七十七號煙之客菸酒專賣店負責人，竟基於販賣未貼專賣
    憑證洋菸之概括犯意，自民國八十九年十一月初起，在上址店內，以每條洋菸（
    十包）新台幣（下同）二百八十元或三百二十元不等之價格，陸續向多名不詳姓
    名、年籍男子販入未貼專賣憑證之「ＳＥＶＥＮ  ＳＴＡＲＬＥＴ牌」、「ＤＡ
    ＶＩＤＯＦＦ牌」、「ＰＥＡＣＥ牌」、「ＣＡＲＴＩＥＲ牌」、「ＣＡＳＴＥ
    Ｒ牌」、「ＭＩ－ＮＥ牌」、「ＣＡＢＩＮ牌」、「ＳＩＬＶＥＲＳＴＡＲＬＥ
    Ｔ牌」、「ＭＩＬＤＳＥＶＥＮ牌」、「ＤＡＶＩＤＯＦＦ  ＭＡＧＮＵＭ牌」
    等洋菸共計二十四箱，並以每條三百五十元至四百五十元不等之價格，販售予不
    特定之人牟利。嗣於同年十二月十九日十四時二十分許，經警在上址當場查獲，
    並扣得未貼專證洋菸計有「ＳＥＶＥＮ  ＳＴＡＲＬＥＴ牌」一千零八十包、「
    ＤＡＶＩＤＯＦＦ牌」一千九百十包、「ＰＥＡＣＥ牌」五百五十包、「ＣＡＲ
    ＴＩＥＲ牌」三百三十包、「ＣＡＳＴＥＲ牌」一千五百九十包、「ＭＩ－ＮＥ
    牌」八百包、「ＣＡＢＩＮ牌」二十包、「ＳＩＬＶＥＲＳＴＡＲＬＥＴ牌」三
    百包、「ＭＩＬＤＳＥＶＥＮ牌」二千三百二十包、「ＤＡＶＩＤＯＦＦ  ＭＡ
    ＧＮＵＭ牌」一千包（合計九千九百包，起訴書誤載一萬零六百二十包）。
二、案經嘉義市警察局移送臺灣嘉義地方法院檢察署檢察官偵查起訴。
    理  由
一、右揭事實，業據被告甲○○於審理中承不諱，並供稱：「是人家到我店裡來賣的
    ，最貴一次我買了四、五萬元」，「我是自八十九年十一月初開始買入該些未稅
    香菸並開始販賣該些香菸，販賣至為警方查獲為止」等語，並扣有未貼專賣憑證
    之「ＳＥＶＥＮ  ＳＴＡＲＬＥＴ牌」一千零八十包、「ＤＡＶＩＤＯＦＦ牌」
    一千九百十包、「ＰＥＡＣＥ牌」五百五十包、「ＣＡＲＴＩＥＲ牌」三百三十
    包、「ＣＡＳＴＥＲ牌」一千五百九十包、「ＭＩ－ＮＥ牌」八百包、「ＣＡＢ
    ＩＮ牌」二十包、「ＳＩＬＶＥＲ  ＳＴＡＲＬＥＴ牌」三百包、「ＭＩＬＤＳ
    ＥＶＥＮ牌」二千三百二十包、「ＤＡＶＩＤＯＦＦ  ＭＡＧＮＵＭ牌」一千包
    可資佐證。被告之自白與事實相符，事證明確，被告犯行堪以認定。
二、核被告所為，係違反臺灣省內菸酒專賣暫行條例第三十七條第五款之罪。其先後
    多次犯行，時間緊接，所犯罪名相同，顯係出於概括之犯意為之，為連續犯，爰
    依刑法第五十六條之規定以一罪論，並加重其刑。爰審酌被告因一時貪念，竟向
    他人購得數目甚鉅之未稅香菸後販賣，造成國家應課洋菸進口稅收之減損，影響
    財政收入所生之危害，犯罪時所受之刺激及其品行、生活狀況、智識程度、犯罪
    所生之損害，及犯罪後坦承犯行等一切情狀，量處如主文所示之刑，並分別諭知
    有期徒刑如易科罰金，罰金如易服勞役之折算標準。另扣存於專賣機關臺灣省菸
    酒公賣局嘉義分局之如事實欄所載之洋菸及商標包裝紙，應依臺灣省內菸酒專賣
    暫行條例第四十條第一款、第四款之規定宣告沒收。
三、公訴意旨另以被告甲○○係嘉義市○○路七十七號煙之客菸酒專賣店負責人，竟
    基於販賣未稅洋菸之概括犯意，自民國八十九年十一月初起，在上址店內，以每
    條（十包）二百八十元或三百二十元不等之價格，陸續向多名不詳姓名年籍男子
    販入私運進口完稅價格逾公告數額十萬元之「ＳＥＶＥＮ  ＳＴＡＲＬＥＴ牌」
    、「ＤＡＶＩＤＯＦＦ牌」、「ＰＥＡＣＥ牌」、「ＣＡＲＴＩＥＲ牌」、「Ｃ
    ＡＳＴＥＲ牌」、「ＭＩ－ＮＥ牌」、「ＣＡＢＩＮ牌」、「ＳＩＬＶＥＲ  Ｓ
    ＴＡＲＬＥＴ牌」、「ＭＩＬＤＳＥＶＥＮ牌」、「ＤＡＶＩＤＯＦＦ  ＭＡＧ
    ＮＵＭ牌」等未稅洋菸共計二十四箱（完稅價格已超過新台幣十萬元以上），並
    以每條三百五十元至四百五十元不等之價格，販售予不特定之人牟利（其中ＭＩ
    ＬＤＳＥＶＥＮ牌剩餘二千三百二十包，每包完稅價格為二十五‧四四元；七星
    牌剩餘一千八百包，每包完稅價格為約一四元；大衛杜夫牌剩餘（小包）一千九
    百十一包，每包完稅價格三十八‧五元；大衛杜夫牌剩餘（大包）一千包，每包
    完稅價格七十四‧五元；和平牌剩餘五百五十包，每包完稅價格約二十元；卡蒂
    亞牌剩餘三百三十包，每包完稅價格二五‧八三元；卡斯特牌剩餘一千五百九十
    包，每包完稅價格約二十元；峰牌剩餘八百包，每包完稅價格約二八元，ＣＡＢ
    ＩＮ牌剩餘二十包、ＳＩＬＶＥＲ  ＳＴＡＲＬＥＴ剩餘三百包，完稅價格總計
    已超過十萬元以上）。因認被告尚涉犯懲治走私條例第三條第一項之銷售私運管
    制進口物品逾公告數額罪嫌。
  （一）按犯罪事實應依證據認定之，無證據不得推定其犯罪事實；又不能證明被告
        犯罪或其行為不罰者，應諭知無罪之判決，刑事訴訟法第一百五十四條第
        三百零一條第一項分別定有明文；次按懲治走私條例第三條第一項之銷售走
        私物品罪，係以銷售同條例第二條第一項私運管制物品進口逾公告數額之走
        私物品為構成要件，即其所銷售者，須為同條例第二條第一項之走私物品，
        故其犯罪是否成立，以所銷售者是否係走私物品為斷，與銷售時之數額無關
        。最高法院八十六年度台上字第五八二二號判決可資參照；又一次私運洋煙
        、洋酒、捲煙紙，其總額由海關照緝獲時之完稅價格計算，超過十萬元者（
        外幣按當時辦理外匯銀行買進價格折算），方為懲治走私條例第二條第一項
        之私運管制物品，此有懲治走私條例第二條第四項授權行政院公告之懲治走
        私條例公告管制物品項目及其數額丙項第一款著有明文。是本件之洋菸，須
        屬懲治走私條例公告管制物品項目及其數額丙項之管制進口物品，必以一次
        私運進口之總額由海關照緝獲時之完稅價格計算，超過十萬元者，始克相當
        。
  （二）公訴人認被告犯有懲治走私條例第三條第一項之罪嫌，係以被告之自白及有
        財政部臺中關稅局函暨完稅價格明細表，與扣有上開未稅洋菸為依據。訊據
        被告堅決否認犯有懲治走私條例第三條第一項之罪，辯稱：「我承認我有賣
        這些洋菸，但我不知道這是走私」等語。經查：
        被告供稱：「（問：你菸如何買的？）是人家到我店裡來賣的，最貴一次
          我買了四、五萬元」，「（問：那一次是買什麼？）我忘記了，我香菸買
          都買不同種的，向不同的推銷員買的」等語（詳本院九十年三月一日訊問
          筆錄），至於賣給被告上開未稅洋菸之推銷員，其所賣洋菸是否為一次私
          運進口者，則無證據可資證明。
        且被告買入之香菸品牌不同，即使相同品牌者，亦有批號不同者（批號詳
          本院卷附臺灣省菸酒公賣局嘉義分局九十年三月十三日【九十】嘉局業字
          第○九九三號函附洋菸之批號表），但無證據證明係扣案之洋菸係一次私
          運進口逾十萬元者。
        縱依上開同品牌洋菸、同批號數量超過一千包者，而以公訴人所提出之完
          稅價格計算，即「ＭＩＬＤＳＥＶＥＮ牌」（２３２０包×２５．４４元
          ＝５９０２８．８元）、「ＳＥＶＥＲ  ＳＴＡＲＳ牌」（１０８０包×
          １４元＝１５１２０元）、「ＤＡＶＩＤＯＦＦ牌」（１２１０包×３８
          ．５元＝４６５８５元）、「ＣＡＳＴＥＲ牌」（１５７０包×２０元＝
          ３１４００）、「ＤＡＶＩＤＯＦＦ  ＭＡＧＮＵＭ牌」（１０００包×
          ７４．５元＝７４５００元），亦均未超過十萬元以上，更遑論未超過一
          千包者。故亦難證明扣案之香菸依於緝獲時之完稅價格計算，超過十萬元
          之金額。
        綜上，依前揭條文意旨，公訴人以查獲之洋菸總數，以完稅價格計算超過
          十萬元，即認被告涉犯懲治走私條例第三條第一項之罪嫌，容有誤會。此
          外復查無其他證據證明被告，確有公訴人所指此部分之犯行，惟公訴意旨
          認此部分與前揭論罪科刑之臺灣省內菸酒專賣暫行條例第三十七條第五款
          之罪間有方法結果之牽連犯關係，屬裁判上之一罪，爰不另為無罪之諭知
          。
五、末查依搜索扣押證明筆錄及查獲違反臺灣省內菸酒專賣暫行條例案件扣押物品表
    中之數量合計均為九千九百包，起訴書及警卷報告書上所載警於八十九年十二月
    十九日十四時二十分許，在上開專賣店內，共扣得未稅洋菸一萬零六百二十包，
    應係誤載，附此敘明。
據上論斷，應依刑事訴訟法第二百九十九條第一項前段，臺灣省內菸酒專賣暫行條例
第三十七條第五款、第四十條第一款、第四款，刑法第十一條前段、第五十六條、第
四十一條第一項、第四十二條第二項，罰金罰鍰提高標準條例第一條前段、第二條，
現行法規所定貨幣單位折算新台幣條例第二條，判決如主文。
本案經檢察官陳連發到庭執行職務。
中    華    民    國      九十        年      五      月      十七      日
                                      臺灣嘉義地方法院刑事第三庭
                                          法  官  張  育  彰
右正本證明與原本無異。
如不服本判決，應於判決送達後十日內向本院提出上訴狀( 應附繕本 )。
中    華    民    國      九十        年      五      月      二十三    日
                                          書記官  馮  澤  文


司法院資訊處製作；財團法人民間司法改革基金會備份。
